【裁判字號】    90,易,2573
【裁判日期】    901220
【裁判案由】    竊盜
【裁判全文】
台灣臺中地方法院刑事判決                       九十年度易字第二五七三號
    公  訴  人  臺灣臺中地方法院檢察署檢察官
    被      告  甲○○
右列被告因竊盜案件，經檢察官提起公訴（九十年度偵字第一二五四六號），本院判
決如左：
    主  文
甲○○結夥三人以上攜帶兇器竊盜，未遂，累犯，處有期徒刑陸月，如易科罰金以參
佰元折算壹日。扣案磨砂機壹台、螺絲起子肆支、剪刀壹支、鉗子壹支、接電電夾貳
支，均沒收。
    事  實
一、甲○○前因麻醉藥品管理條例案件，被判處有期徒刑四月確定，於民國（下同）
    八十六年十一月二十八日易科罰金執行完畢，竟仍不知悔改，夥同「阿福」等不
    詳姓名之成年男子共四人，共同基於不法之所有意圖，於民國（下同）九十年七
    月十四日十二時五十分許，攜帶足為凶器之剪刀等工具，分騎二部機車到台中縣
    豐原市○○街三六一號後方縱貫鐵路橋下，破壞車門鎖而行竊乙○○所有停放在
    該處之Ｈ５－２８７９號自用小客車時，因汽車防盜器響起，經徐安懋、乙○○
    、張志銘等人查看，甲○○則遭逮捕，其餘三人趁機逃逸而未遂，並於甲○○所
    騎機車後輪地上查得黑色手提袋一個，內有作案工具磨砂機一台、螺絲起子四支
    、剪刀一支、鉗子一支、接電電夾二支等物。
二、案經台中縣警察局豐原分局報告及乙○○訴由臺灣臺中地方法院檢察署檢察官偵
    查起訴。
    理  由
一、訊據被告甲○○矢口否認犯行，辯稱伊不知道「阿福」要偷車等語，惟查本件係
    徐安懋在自己之車上睡覺，有聽到雜音後，Ｈ５－２８７９號自用小客車警報器
    響起，徐安懋下車查看，看到有一人自Ｈ５－２８７９號自用小客車旁跑出去，
    要坐上甲○○所騎機車，經徐安懋拉扯該人，並將機車鎖匙拔下，乙○○、張志
    銘亦聽到警報器響起而趕到，甲○○及該人即以跑步要在前共騎一部機車之另二
    人等他們，甲○○跑得較慢而被追到，另一人即與前開騎機車之二人共騎一部機
    車逃逸，並在甲○○所騎機車後輪地上查獲裝工具之手提袋，而該Ｈ５－２８７
    ９號自用小客車右前車門鎖頭已被破壞等情，已據被害人乙○○及證人徐安懋、
    張志銘等人指證歷歷，是倘被告甲○○無行竊之意，何需逃逸，顯見其畏罪情虛
    ，而查獲之手提袋內有磨砂機一台、螺絲起子四支、剪刀一支、鉗子一支、接電
    電夾二支等，均是行竊所用之工具，亦有明細表及照片附卷可稽。次查被告甲○
    ○供稱「阿福」要我載他到東勢時，他即有帶一包東西，我並不知道裡面是作案
    工具云云，準此，「阿福」既攜帶作案工具前往，顯有備而來，被告甲○○係載
    「阿福」前往之人，「阿福」事先若未告知被告甲○○要行竊，如何確保萬一行
    竊被人發現時得由被告甲○○迅速載離而順利逃逸，且被告又無法提出「阿福」
    之真實姓名供本院調查，是被告甲○○所辯，不足採信，其犯行洵堪認定。
二、核被告甲○○所為係犯刑法第三百二十一條第一項第三、四款、第二項之竊盜未
    遂罪，被告與不詳姓名「阿福」等成年男子三人間有犯意聯絡及行為分擔，為共
    同正犯。
    被告等人己著手於犯罪行為之實行而不遂，為未遂犯依刑法第二十六條前段規定
    ，按既遂犯之刑度減輕其刑。查被告甲○○於八十六年間因違反麻醉藥品管理條
    例案件，經判處有期徒刑四月確定，於八十六年十一月二十八日易科罰金執行完
    畢，有台灣高等法院被告全國前案紀錄表一紙附卷可稽，五年內再犯有期徒刑以
    上之本罪，為累犯，依刑法第四十七條規定加重其刑。而刑有加重及減輕者，依
    刑法第七十一條第一項規定，先加或減之。爰審酌被告犯罪之動機、目的、手段
    、所生危害及犯後態度等一切情狀，量處如主文所示之刑，並諭知易科罰金之折
    算標準。
三、扣案磨砂機一台、螺絲起子四支、剪刀一支、鉗子一支、接電電夾二支，為供犯
    罪所用，且屬被告等人所有，業據被告甲○○陳明在卷，爰依刑法第三十八條第
    款，沒收之。
據上論斷，應依刑事訴訟法第二百九十九條第一項前段、刑法第廿八條、第三百二十
一條第一項第三、四款、第二項、第二十六條前段、第四十七條、第四十一條第一項
前段、第三十八條第一項第二款，判決如主文。
中     華      民      國       九十      年    十二      月    二十    日
                                臺灣臺中地方法院刑事第一庭
                                    法  官  郭  德  進
本件證明與原本無異
被害人如不服本裁定，得於收受正本後十日內向本院提出抗告狀。
                                    書記官
中     華      民      國       九十      年    十二      月   二十四   日
刑法第三百二十一條第一項第三、四款、第二項：
犯竊盜罪而有左列情形之一者，處六月以上五年以下有期徒刑：
  三、攜帶兇器而犯之者。
  四、結夥三人以上而犯之者。
前項之未遂犯罰之。


司法院資訊處製作；財團法人民間司法改革基金會備份。
